【裁判字號】    97,訴,1402
【裁判日期】    971105
【裁判案由】    毒品危害防制條例
【裁判全文】
臺灣基隆地方法院刑事判決              97年度訴字第1402號
公  訴  人  臺灣基隆地方法院檢察署檢察官
被      告  甲○○
上列被告因違反毒品危害防制條例案件，由檢察官提起公訴（97
年度毒偵字第1959號），被告就被訴事實為有罪之陳述，本院合
議庭裁定由受命法官獨任，以簡式審判程序進行審理，並判決如
下：
    主  文
甲○○施用第一級毒品，累犯，處有期徒刑柒月。
    事實及理由
一、本件犯罪事實、證據及應適用之法條，除下列應予補充或更
    正外，其餘均詳如起訴書之記載（如附件）：(1)被告甲○○
    前因施用毒品案件，經觀察、勒戒後，認無繼續施用毒品之
    傾向，由臺灣基隆地方法院檢察署檢察官於民國94年10月13
    日，以94年度毒偵緝字第123 號為不起訴處分確定。復因施
    用毒品案件，經本院以95年度訴字第405 號判處應執行有期
    徒刑10月確定；再因施用毒品案件，經臺灣宜蘭地方法院以
    96年度宜簡字第51號判處有期徒刑6 月確定，上揭2 案後經
    臺灣宜蘭地方法院以96年度聲減字第4 號裁定減刑並定應執
    行有期徒刑8 月確定，後於96年8 月8 日縮短刑期假釋出監
    並交付保護管束，而於96年9 月27日假釋期滿視為執行完畢
    ；(2)被告於本院中之自白；(3)被告施用海洛因前之持有犯行
    ，為施用海洛因之犯行所吸收，不另論罪。
二、刑之酌科
    本院審酌被告犯罪之動機、曾有施用毒品之前科仍不知戒除
    ，惟其犯後坦承犯行、所犯乃戕害自己身心健康，尚未危及
    他人等一切情狀，量處如主文所示之刑。
三、據上論斷，應依刑事訴訟法第273 條之1 第1 項、第299 條
    第1 項前段、第310 條之2 、第454 條第2 項，毒品危害防
    制條例第10條第1 項、第23條第2 項，刑法第11條前段、第
    47條第1 項，判決如主文。
本案經檢察官乙○○到庭執行職務。
中    華    民    國    97    年    11    月    5     日
                  刑事第二庭法  官  黃梅淑
以上正本證明與原本無異。
如不服本判決應於收受本判決後10日內向本院提出上訴書狀，其
未敘述上訴理由者，並得於提起上訴後10日內向本院補提理由書
狀（均須按他造當事人之人數附繕本。）「切勿逕送上級法院」
中    華    民    國    97    年    11    月    5     日
                            書記官  盧鏡合
附錄論罪法條：
毒品危害防制條例第10條第1項
施用第一級毒品者，處 6 月以上 5 年以下有期徒刑。
附件：
臺灣基隆地方法院檢察署檢察官起訴書
                                    97年度毒偵字第1959號
    被      告  甲○○  女  25歲（民國○○年○○月○○日生）
                        住臺北縣瑞芳鎮○○路200之2號
                        國民身分證統一編號：Ｚ000000000號
上列被告因違反毒品危害防制條例案件，業經偵查終結，認應提
起公訴，茲敘述犯罪事實及證據並所犯法條如下：
        犯罪事實
一、甲○○前因施用毒品案件，經觀察、勒戒後，認無繼續施用
    毒品之傾向，由本署檢察官於民國94年10月13日，以94年度
    毒偵緝字第 123號為不起訴處分確定。復因施用毒品案件，
    經臺灣基隆地方法院於95年9月5日，以95年度訴字第 405號
    判處應執行有期徒刑10月確定。再因施用毒品案件，由臺灣
    宜蘭地方法院於96年 3月28日，以96年度宜簡字第51號判處
    有期徒刑6月，並減為有期徒刑3月確定。上開 2罪接續執行
    ，於96年8月8日縮短刑期假釋出監，已於96年 9月27日假釋
    期滿執行完畢。
二、詎其猶不知悔改，復基於施用第一級毒品之犯意，於97年8
    月 2日晚上18時許，在臺北縣瑞芳鎮永慶里烏勢巷99號其男
    友許毅昱住處，以針筒注射方式施用第一級毒品海洛因。嗣
    因行跡可疑，為警於同年8月4日上午10時10分許，在臺北縣
    瑞芳鎮○○街○路平交道旁盤查查獲，乃採尿送驗有毒品嗎
    啡類陽性反應，因此查悉上情。
三、案經基隆市警察局報告偵辦。
        證據並所犯法條
一、上揭犯罪事實業據被告甲○○坦承不諱，且被告於97年 8月
    4 日為警查獲後，經採集其尿液經送臺灣尖端先進生技醫藥
    股份有限公司，以氣相層析質譜分析法（GC/MS） 檢驗，結
    果呈毒品嗎啡類之陽性反應，此有該公司97年 8月19日出具
    之濫用藥物檢驗報告 1紙，及基隆市警察局偵辦毒品案件尿
    液檢體對照表 1紙在卷可稽，對以酵素免疫分析或薄層定性
    分析等方式為初步篩檢者，固具有相當程度偽陽性之可能，
    惟如以氣（液）相層析、質譜分析等方法檢驗，出現偽陽性
    反應之機率極低，已具相當之公信力，故前開檢驗結果足以
    作為認定被告確曾施用海洛因事實之依據。復有聲請簡易判
    決處刑書、判決書及刑案資料查註紀錄表附卷足參，被告犯
    行堪予認定。
二、核被告所為，係犯毒品危害防制條例第10條第 1項之施用第
    一級毒品罪嫌。被告受前述有期徒刑執行完畢，此有本署刑
    案資料查註紀錄表在卷可稽， 5年內再犯有期徒刑以上之本
    罪，應依累犯規定加重其刑。
三、依毒品危害防制條例第23條第2項、刑事訴訟法第251條第1
    項提起公訴。
    此  致
臺灣基隆地方法院
中    華    民    國    97    年    9     月    10    日
                                檢察官  唐  道  發
本件正本證明與原本無異
中    華    民    國    97    年    9     月    18    日
                                書記官  吳  耿  
附錄所犯法條：
毒品危害防制條例第10條第1項
施用第一級毒品者，處六月以上五年以下有期徒刑。


司法院資訊處製作；財團法人民間司法改革基金會備份。
